臺灣新竹地方法院民事裁定
111年度司繼字第7號
聲  請  人  良京實業股份有限公司

法定代理人  平川秀一郎

代  理  人  余成里  


關  係  人  王耀星律師

上列聲請人聲請對被繼承人蔡錦城選任遺產管理人事件，本院裁
定如下：
    主  文
選任王耀星律師（地址：臺北市○○區○○路○段000號9樓）為被繼
承人蔡錦城（男、民國00年0月00日生、身分證統一編號：Z0000
00000號、民國108年10月6日死亡、生前最後住所：新竹市○區○○
路00○0號）之遺產管理人。
准對被繼承人蔡錦城之繼承人為承認繼承之公示催告。
如有被繼承人蔡錦城之大陸地區以外之繼承人，應自本公示催告
最後登載公報、新聞紙或其他相類之傳播工具之日起捌個月內向
本院陳報承認繼承，如不於公示期限內申報承認繼承時，被繼承
人之遺產於大陸地區之繼承人依法繼承、清償債權並交付遺贈物
後有賸餘者歸屬國庫。
聲請人應於收受本裁定之日起貳月內，將本裁定登載於公報、新
聞紙或其他相類之傳播工具，並將登載證據檢送本院。
聲請程序費用新臺幣壹仟元由被繼承人蔡錦城之遺產負擔。
    理  由
一、本件聲請意旨略以：緣聲請人為被繼承人蔡錦城之債權人，
    而被繼承人於民國108年10月6日死亡，其繼承人均已聲明拋
    棄繼承，並經本院准予備查，茲因被繼承人尚遺有不動產，
    為此聲請本院選任被繼承人之遺產管理人等語。
二、按繼承開始時，繼承人之有無不明者，由親屬會議於一個月
    內選定遺產管理人，並將繼承開始及選定遺產管理人之事由
    ，向法院報明；無親屬會議或親屬會議未於前條所定期限內
    選定遺產管理人者，利害關係人或檢察官，得聲請法院選任
    遺產管理人，並由法院依前項規定為公示催告；又先順序繼
    承人均拋棄其繼承權時，由次順序之繼承人繼承。其次順序
    繼承人有無不明或第四順序之繼承人均拋棄其繼承權者，準
    用關於無人承認繼承之規定，民法第1177條、第1178條第2
    項、第1176條第6項分別定有明文。
三、經查：
(一)聲請人所陳之上開事實，業據其提出本院債權憑證影本、家
    事事件公告查詢結果與土地登記第二類謄本等件為證，復經
    本院依職權調閱本院108年度司繼字第1141、1194、1223號
    與109年度司繼字第84號拋棄繼承等卷宗，堪信聲請人之主
    張為真實。據此，本件被繼承人蔡錦城之繼承人均拋棄繼承
    ，其親屬會議亦未於法定期限內選定遺產管理人，從而聲請
    人以利害關係人之身分，聲請本院選任被繼承人之遺產管理
    人，洵屬有據。
(二)審酌律師對法律學有專精，持有具高度公信力之專門職業技
    術執照，對於遺產管理事件應較熟稔，若由律師擔任遺產管
    理人定較能積極配合相關法律程序進行，而社團法人新竹律
    師公會函覆王耀星律師有意願擔任本件被繼承人之遺產管理
    人，爰選任王耀星律師為被繼承人之遺產管理人，併依民法
    第1178條第2項規定為承認繼承之公示催告。
四、依家事事件法第127條第4項，裁定如主文。
五、如對本裁定抗告須於裁定送達後10日內向本院提出抗告狀，
    並繳納抗告裁判費新臺幣1,000 元。
中　　華　　民　　國　　111 　年　　5 　　月　　3 　　日
                  家事法庭  司法事務官  李文德
附錄：
民法第1179條（遺產管理人之職務）
遺產管理人之職務如左：
一、編製遺產清冊。
二、為保存遺產必要之處置。
三、聲請法院依公示催告程序，限定一年以上之期間，公告被繼
    承人之債權人及受遺贈人，命其於該期間內報明債權及為願
    受遺贈與否之聲明，被繼承人之債權人及受遺贈人為管理人
    所已知者，應分別通知之。
四、清償債權或交付遺贈物。
五、有繼承人承認繼承或遺產歸屬國庫時，為遺產之移交。
前項第1款所定之遺產清冊，管理人應於就職後三個月內編製之
；第4款所定債權之清償，應先於遺贈物之交付，為清償債權或
交付遺贈物之必要，管理人經親屬會議之同意，得變賣遺產。